# 一整个固定资产报废与一个固定资产的其中一块电池报废，应该如何核算呢？

提问人：baibing132y 时间：2023-03-02 14:18:
一整个固定资产报废才需要通过固定资产清理核算，仅仅一个固定资产的其中一块电池报废，是将整个固定资产转入在建工程核算吧？
提前谢谢陈版的回复呀。

回答人：chenyiwei
如果只是电池报废，需更换电池，则不应将整体固定资产均转入在建工程。
根据《企业会计准则第 4 号——固定资产》第五条规定：“固定资产的各组成部分具有不同使用寿命或者以不同方式为企业提供经济利益，适用不同折旧率或折旧方法的，应当分别将各组成部分确认为单项固定资产。”因此，如果在该固定资产的整体寿命周期内，电池需定期更换，则应将电池单独确认为一项固定资产，其使用寿命为电池自身使用寿命和该设备剩余使用寿命两者中的较短年限。这样，由于电池单独确认为一项资产，故其更换、报废等，与一般固定资产的更新和报废的会计处理无本质区别。
如果电池没有单独确认为一项资产，则也应当采用合理的方式确定被替换时点上电池的账面价值，将该部分予以终止确认，电池的账面价值与其出售变现价格之间的差额确认为营业外收支（固定资产报废损益）。
如果在极少数案例中，电池未被单独确认为一项资产，也不能单独确定被替换的电池在替换时点上的账面价值的，则也可以不对其终止确认，但此时换上去的新电池的成本属于为保持固定资产原有的产出能力而发生的维持性后续支出，直接费用化处理。